# 【请教陈版主】关于会计类第 11 号文件中股东权利的认定

提问人：jxq425 时间：2020-12-23 13:56:00
根据 2020 年 11 月，证监会颁布的《监管规则适用指引——会计类第 1 号》中提到：“二、认缴制下尚未出资的股权投资
认缴制下，投资方在未实际出资前是否应确认与所认缴出资相关的股权投资，应结合法律法规规定与具体合同协议确定，若合同协议有具体约定的，按照合同约定进行会计处理；合同协议没有具体约定的，则应根据《公司法》等法律法规的相关规定进行会计处理。对于投资的初始确认，若合同明确约定认缴出资的时间和金额，且投资方按认缴比例享有股东权利，则投资方应确认一项金融负债及相应的资产；若合同没有明确约定，则属于一项未来的出资承诺，不确认金融负债及相应的资产。”
请问陈版主，“对于投资的初始确认，若合同明确约定认缴出资的时间和金额，且投资方按认缴比例享有股东权利”这句话理的股东权利是不是需要包括完整的权利，比如表决权，分红权等都具备，投资方才确认一项金融负债及相应资产？
谢谢！

回答人：chenyiwei
不一定是一项完整权利。这里更强调的是包含在股东权利中的财产权，如分红权、剩余财产分配权等。
是否有表决权影响的是对被投资方是否具有控制、共同控制、重大影响的判断，但不是判断是否应确认投资资产和应付投资款时应考虑的因素。